# Nazareno Quiroga

# Frontend Developer

Desarrollador frontend especializado en React y React Native, con experiencia en la creación y publicación de aplicaciones móviles para iOS y Android. Me enfoco en integrar tecnologías escalables y de alto rendimiento para ofrecer una excelente experiencia de usuario.



naz.quiroga@gmail.com

+54 9 11 2645-6441

Almagro, CABA, Argentina

nzgr.dev

linkedin.com/in/nazarenoquiroga

# **EXPERIENCIA**

### **React Native Dev**

Bewise - Delivery App

05/2024 - Presente

#### **Funciones**

- Desarrollé y mantuve un conjunto de delivery apps utilizada por miles de usuarios.
- Implementé Firebase para analítica y almacenamiento en tiempo real, Stripe para pagos, y autenticación con Apple y Google.
- Mejoré el rendimiento general utilizando librerías modernas y enfocandome en la memoization.

#### **React Native Dev**

Bewise - Monitoreo de Cámaras de Seguridad

04/2023 - 02/2024

#### **Funciones**

- Desarrollé y mantuve una app para monitorear cámaras de seguridad en tiempo real.
- Desarrollé mapas interactivos y mejoré la precisión de geolocalización.
- Mejoré el rendimiento de la aplicación, reduciendo tiempos de carga y optimizando la gestión de imágenes para una experiencia más fluida.

### **React Dev**

Bewise - Fauna 🗷

12/2021 - 07/2023

#### **Funciones**

- Rediseñé y matuve la landing page de Fauna creada con Next.js
- Implementé mejoras en la accesibilidad y la UI/UX, aumentando la tasa de conversión.

# EDUCACIÓN

Frontend Developer Career Path

Scrimba

2020 - 2021

Proyecto Final

Netflix Clone

### Técnico en informática

E. T. 37 D.E.11 Hogar Naval Stella Maris

2013 - 2018

# **TECH STACK**

React Native React.js Next.js

TypeScript JavaScript

Firebase Zustand

AsyncStorage Apollo Client

#### **CERTIFICADOS**

Frontend Developer Career Path 

Scrimba

English Certificate (C1 Advanced) 

EF Standard English Test (EF SET)

Scrum Fundamentals Certified SCRUMstudy

### **IDIOMAS**

Inglés

 $\bullet$   $\bullet$   $\circ$   $\circ$ 

Español